---
title: "INÍCIO"
---

```{r setup, include=FALSE}
knitr::opts_chunk$set(echo = TRUE, fig.width = 8, collapse = TRUE)
options(scipen = 999)
```

```{r bibliotecas, message=FALSE, warning=FALSE}
library(collapsibleTree)
library(here)
library(dplyr)
library(plotly)
library(IRdisplay)
library(ggplot2)
library(RColorBrewer)
library(htmlwidgets)
```

```{r importacao_dados}
divida_RJ <- read.csv2(here("data", "processed", "dividarj.csv"), encoding = "UTF-8")
```


Texto sobre a dívida pública do Rio de Janeiro.

* Breve introdução ao tema, motivação e estrutura do site.
* Valores da dívida e alguns indicadores (como a relação com RCL)
* Quadro comparativo com outros estados
* Encargos da dívida vs. gastos em investimento/saúde/educação, etc.

<br>
<br>

##  Estrutura da Dívida Pública do RJ
```{r arvore_divida}
collapsibleTree( divida_RJ,
                      c("tipo_adm","origem","credor","divida","saldo"),
                      fill = c("seashell",
                               rep("brown", length(unique(divida_RJ$tipo_adm))),
                               rep("khaki", length(unique(paste(divida_RJ$tipo_adm, divida_RJ$origem)))),
                               rep("forestgreen", length(unique(paste(divida_RJ$tipo_adm, divida_RJ$credor)))),
                               rep("blue", length(unique(paste(divida_RJ$credor,divida_RJ$divida)))),
                               rep("yellow", length(unique(paste(divida_RJ$divida, divida_RJ$saldo))))
                             )
)
```

<br>

## Composição da Dívida Pública do RJ (2022)
# {.tabset .tabset-fade .tabset-pills}
***

## TOTAL
```{r pizza_total, out.width= "70%", fig.align = 'center'}
data_pie <- divida_RJ %>%
  group_by(tipo_credor) %>%
  summarise(Divida = sum(saldo))

data_pie <- data_pie %>%
  mutate(proporcao = Divida/sum(Divida))

pie <- ggplot(data_pie, aes(x="", y=Divida, fill=tipo_credor)) +
  geom_bar(stat="identity", width=1) +
  coord_polar(theta = "y", start=0) +
  theme_void() # remove background, grid, numeric labels

pie <- pie +scale_fill_brewer(palette = "Pastel1")

pie
```



## UNIÃO
```{r uniao, out.width="70%", fig.align = 'center'}
uniao_pie <- divida_RJ %>%
  filter(credor == "UNIAO")


gr_uniao_pie <- ggplot(uniao_pie, aes(x="", y=saldo, fill=divida)) +
  geom_bar(stat="identity", width=1) +
  coord_polar(theta = "y", start=0) +
  theme_void() # remove background, grid, numeric labels

gr_uniao_pie <- gr_uniao_pie +scale_fill_brewer(palette = "Set3")

print(gr_uniao_pie)
```

## EXTERNA
```{r externa, out.width="70%", fig.align = 'center'}
externa_pie <- divida_RJ %>%
  filter(origem == "Externa")%>%
  group_by(credor)%>%
  summarise(saldo = sum(saldo))


gr_externa_pie <- ggplot(externa_pie, aes(x="", y=saldo, fill=credor)) +
  geom_bar(stat="identity", width=1) +
  coord_polar(theta = "y", start=0) +
  theme_void() # remove background, grid, numeric labels

gr_externa_pie <- gr_externa_pie +scale_fill_brewer(palette = "Set3")

print(gr_externa_pie)
```


# grafico plotly
```{r}
fig <- plot_ly(uniao_pie, labels= ~divida, values= ~saldo, type= 'pie')
htmlwidgets::saveWidget(as_widget(fig), "fig.html")

knitr::include_url("fig.html", height="500px")
```


